【裁判字號】    97,訴,99
【裁判日期】    970505
【裁判案由】    違反毒品危害防制條例
【裁判全文】
臺灣彰化地方法院刑事判決                97年度訴字第99號
公  訴  人  臺灣彰化地方法院檢察署檢察官
被      告  甲○○
                    （現羈押於臺灣彰化看守所）
上列被告因違反毒品危害防制條例案件，經檢察官提起公訴（96
年度毒偵字第5844號），本院依簡式審判程序判決如下：
    主  文
甲○○施用第一級毒品，累犯，處有期徒刑拾月。又施用第二級
毒品，累犯，處有期徒刑陸月。應執行有期徒刑壹年貳月。
    事  實
一、甲○○前因施用毒品案件，經送觀察、勒戒後，認有繼續施
    用毒品之傾向，續送執行強制戒治，於民國88年8月16日停
    止戒治付保護管束出所，且於89年1月27日保護管束期滿未
    經撤銷而視為執行完畢。又於前揭強制戒治執行完畢釋放後
    5年內之93年間，先後因2次施用第二級毒品及贓物案件，經
    本院分別判處有期徒刑5月、10月、3月確定，後2案並經本
    院裁定應執行刑為有期徒刑1年，而其入監接續執行前開案
    件後，甫於95年5月8日執行完畢。詎仍未戒除毒癮，復基於
    施用第一級毒品海洛因之犯意，於96年10月16日16時許，在
    其位於彰化縣員林鎮○○里○○路○段425號住處，以將海洛
    因摻入香菸內再點燃吸食之方式，施用海洛因1次。另基於
    施用第二級毒品甲基安非他命之犯意，於96年10月16日16
    時許，同在上開地點，以將甲基安非他命置於玻璃球內燒烤
    再吸食煙霧之方式，施用甲基安非他命1次。嗣經警於96年
    10月19日15時20分許依法採集其尿液送驗，結果呈嗎啡及甲
    基安非他命陽性反應，始悉上情。
二、案經彰化縣警察局員林分局報告臺灣彰化地方法院檢察署檢
    察官偵查起訴。
    理  由
一、被告甲○○於準備程式中，先就前揭犯罪事實為有罪之陳述
    ，且所犯係死刑、無期徒刑、最輕本刑為3年以上有期徒刑
    以外之罪，經本院合議庭依刑事訴訟法第273條之1第1項之
    規定，裁定由受命法官獨任進行簡式審判程式，合先敘明。
二、上開犯罪事實，業據被告甲○○於本院審理時坦承不諱，又
    被告經警採集其尿液送驗結果，確呈嗎啡及甲基安非他命陽
    性反應乙節，有尿液代號與真實姓名對照認證單及詮昕科技
    股份有限公司濫用藥物尿液檢驗報告各1紙附卷可稽，足徵
    被告之自白確與事實相符。又按修正毒品危害防制條例就施
    用毒品者，僅於「初犯」及「5年後再犯」二種情形，有其
    追訴條件之限制，即須於初犯經觀察、勒戒或強制戒治釋放
    後，5年內均無施用毒品之行為，始能認其前所實施之觀察
    、勒戒或強制戒治已足遮斷毒癮，而得於5年後再犯時，再
    予適用初犯之規定，重行觀察、勒戒等程式；倘5年內已經
    再犯，被依法追訴處罰，縱其第3次（或第3次以上）施用毒
    品之時間在初犯釋放5年以後，即與「5年後再犯」之情形有
    別，且因已於「5年內再犯」，顯見其再犯率甚高，原實施
    觀察、勒戒或強制戒治，已無法收其實效，而無5年戒斷期
    之存在，自無再經觀察、勒戒及強制戒治之必要，應由檢察
    官逕行起訴，最高法院95年度台非字第59號判決、95年度台
    非字第65號判決及95年度第7次刑事庭會議決定足供參照。
    查本件被告前於88年間曾因施用毒品案件，經送觀察、勒戒
    後，認有繼續施用毒品之傾向，續送執行強制戒治，於88年
    8月16日停止戒治付保護管束出所，且於89年1月27日保護管
    束期滿未經撤銷而視為執行完畢；又於前揭強制戒治執行完
    畢釋放後5年內之93年間，先後因2次施用第二級毒品及贓物
    案件，經本院分別判處有期徒刑5月、10月、3月確定，後2
    案並經本院裁定應執行刑為有期徒刑1年，而其入監接續執
    行前開案件後，甫於95年5月8日執行完畢等情，有臺灣彰化
    地方法院檢察署刑案資料查註紀錄表及臺灣高等法院被告前
    案紀錄表各1份在卷可參，是以依照上開說明，本件被告施
    用毒品之犯行既經檢察官提起公訴，本院自應依法論科。綜
    上，本件事證明確，被告上開施用毒品之犯行，應堪認定。
三、核被告甲○○所為，係犯毒品危害防制條例第10條第1項、
    第2項之施用第一級、第二級毒品罪。被告持有第一、二級
    毒品進而施用，其持有第一、二級毒品之低度行為，應各為
    其施用第一、二級毒品之高度行為吸收，不另論罪。被告所
    犯前述施用第一級毒品海洛因及施用第二級毒品甲基安非他
    命之犯行，犯意各別，應予分論併罰。又查被告於93年間，
    曾先後因2次施用第二級毒品及贓物案件，經本院分別判處
    有期徒刑5月、10月、3月確定，後2案並經本院裁定應執行
    刑為有期徒刑1年，而其入監接續執行前開案件後，甫於95
    年5月8日執行完畢等情，有臺灣高等法院被告前案紀錄表、
    臺灣彰化地方法院檢察署刑案資料查註紀錄表各1份在卷可
    憑，其於有期徒刑執行完畢後，5年內故意再犯本件有期徒
    刑以上之罪，為累犯，應各依刑法第47條第1項之規定加重
    其刑。爰審酌被告前即有施用毒品之紀錄，經強制戒治後，
    仍不能戒除毒癮，竟再度施用毒品戕害自身健康，及其犯罪
    之動機、目的、所生危害及犯罪後之態度等一切情狀，就其
    所犯上開2罪分別量處如主文所示之刑，並定其應執行之刑
    ，以示懲儆。
據上論斷，應依刑事訴訟法第273條之1第1項、第299條第1項前
段，毒品危害防制條例第10條第1項、第2項，刑法第11條前段、
第47條第1項、第51條第5款，判決如主文。
本案經檢察官謝雨青到庭執行職務。
中    華    民    國    97    年    5     月    5     日
                  臺灣彰化地方法院刑事第七庭
                                    法    官  紀佳良
以上正本證明與原本無異。
如不服本判決，應於判決送達後10日內，向本院提出上訴書狀，
上訴書狀應「敘述具體上訴理由」，並按他造當事人之人數附繕
本。「切勿逕送上級法院」。
中    華    民    國    97    年    5     月    7     日
                                    書 記 官  詹國立
附錄論罪科刑法條：
毒品危害防制條例第十條：
施用第一級毒品者，處六月以上五年以下有期徒刑。
施用第二級毒品者，處三年以下有期徒刑。


司法院資訊處製作；財團法人民間司法改革基金會備份。
